【裁判字號】    99,審訴,262
【裁判日期】    990514
【裁判案由】    違反毒品危害防制條例
【裁判全文】
臺灣新竹地方法院宣示判決筆錄        99年度審訴字第262 號
公  訴  人  臺灣新竹地方法院檢察署檢察官
被      告  乙○○
指定辯護人  本院公設辯護人  甲○○
上列被告因違反毒品危害防制條例一案，經檢察官提起公訴（99
年度毒偵字第254 號、第612 號）後，聲請本院改依協商程序而
為判決，於中華民國99年5 月14日下午4 時在本院刑事第十一法
庭宣示判決，出席職員如下：
                                      審判長法官  馮俊郎
                                          書記官  蕭汝芳
                                          通  譯  邱立杰
法官起立朗讀判決主文、犯罪事實要旨、處罰條文，及告以上訴
限制、期間並提出上訴狀之法院，且諭知記載其內容：
一、主  文：
    乙○○施用第一級毒品，累犯，處有期徒刑壹年。又施用第
    一級毒品，累犯，處有期徒刑壹年壹月；扣案之海洛因壹包
    （毛重壹點貳公克，送驗淨重零點玖柒伍陸公克，驗餘淨重
    零點玖柒壹柒公克），沒收銷燬之；又扣案之分裝袋拾玖
    個、電子磅秤壹個，均沒收之。主刑部分應執行有期徒刑壹
    年捌月。
二、犯罪事實要旨：
（一）乙○○前曾於(1)民國93年11月間，因違反毒品危害防制條
      例案件，經本院於94年8 月9 日，以94年度訴字第401 號
      判決，分別判處有期徒刑8 月、4 月，並經定應執行刑為
      有期徒刑10月，嗣於94年9 月5 日確定；(2)又於95年5 月
      間，因違反毒品危害防制條例案件，經臺灣雲林地方法院
      （下稱雲林地院）於95年8 月21日，以95年度訴字第526
      號判決，分別判處有期徒刑9 月、5 月，並經定應執行刑
      為有期徒刑1 年，嗣於95年8 月21日確定。上開(1)(2)案件
      接續執行，於95年2 月28日入監執行，並於96年6 月15日
      縮短刑期假釋付保護管束出監，嗣於96年11月19日保護管
      束期滿假釋未經撤銷執行完畢。
（二）乙○○前於89年3 月間，因施用毒品案件，經本院裁定送
      觀察、勒戒，並於89年3 月21日入所執行觀察勒戒後，認
      無繼續施用毒品傾向，於89年4 月14日出所執行完畢，嗣
      經本院於89年4 月19日，以89年度少調字第135 號裁定，
      不付審理。
（三）乙○○不知警惕，又於93年11月間，因施用第一級、第二
      級毒品案件，經本院於94年8 月9 日，以94年度訴字第40
      1 號判決，分別判處有期徒刑8 月、4 月，並經定應執行
      刑為有期徒刑10月，嗣於94年9 月5 日確定，其執行情形
      詳如上述（一）部分。
（四）乙○○竟不知警惕，又於95年5 月間，因施用第一級、第
      二級毒品案件，經雲林地院於95年8 月21日，以95年度訴
      字526 號判決，分別判處有期徒刑9 月、5 月，並經定應
      執行刑為有期徒刑1 年，嗣於95年8 月21日確定，其執行
      情形詳如上述（一）部分。
（五）乙○○仍不知警惕，又於97年11月間，因施用第一級、第
      二級毒品案件，經本院於98年3 月24日，以98年度訴字第
      48號判決，分別判處有期徒刑10月、6 月，並經定應執行
      刑為有期徒刑1 年2 月，嗣於98年4 月22日確定，現正執
      行中。
（六）乙○○不知悔改，又於99年6 月間因施用第一級、第二級
      毒品案件，經本院於99年3 月19日，以99年度審訴緝字第
      3 號判決，分別判處有期徒刑11月、7 月，並經定應執行
      刑為有期徒刑1 年3 月，嗣於同日確定。
（七）乙○○竟不知悔改，於前開觀察勒戒處分執行完畢釋放後
      ，「5 年內再犯」施用毒品案件，並經法院判處罪刑確定
      後，(1)復基於施用第一級毒品海洛因及第二級毒品甲基安
      非他命的犯罪意思，於98年4 月26日某時許，在新竹縣芎
      林鄉○○路○ 段701 號旁之鐵皮屋內，以將海洛因與甲基
      安非他命粉末摻在一起置於玻璃球吸食器內，再以火燒烤
      ，吸其煙霧之方式，同時施用第一級毒品海洛因、第二級
      毒品甲基安非他命1 次。嗣於98年4 月26日晚上11時35分
      許，為警在上開地點查獲乙○○與范瑞麟在場，且在2 人
      座位前桌面扣得范瑞麟所有之第一級毒品海洛因1 包淨重
      0.1740公克（范瑞麟涉犯毒品危害防制條例案件部分，由
      臺灣新竹地方法院檢察署檢察官另為處分），認其有施用
      毒品嫌疑，而採集其尿液送驗結果，呈安非他命、甲基安
      非他命、可待因、嗎啡陽性反應，始悉上情。(2)另基於施
      用第一級毒品海洛因及第二級毒品甲基安非他命的犯罪意
      思，於99年2 月6 日凌晨某時許，在其位於新竹縣竹北市
      ○○○路277 號4 樓之租屋處內，以將海洛因與甲基安非
      他命粉末摻在一起置於玻璃球吸食器內，再以火燒烤，吸
      其煙霧之方式，同時施用第一級毒品海洛因、第二級毒品
      甲基安非他命1 次。嗣於同日上午9 時10分許，為警在上
      開地點查獲，並扣得其所有之海洛因1 包（毛重1.2 公克
      ，送驗淨重0.9756公克，驗餘淨重0.9717公克）、分裝袋
      39個、電子磅秤1 個，並經警採集其尿液送驗結果，呈安
      非他命、甲基安非他命、可待因、嗎啡陽性反應，始悉上
      情。
三、處罰條文：
    毒品危害防制條例第10條第1 項、第2 項、第18條第1 項前
    段，刑法第11條、第55條前段、第47條第1 項、第51條第5
    款、第38條第1 項第2 款。
四、協商判決除有刑事訴訟法第455 條之4 第1 項第1 款於本訊
    問程序終結前，被告撤銷協商合意或檢察官撤回協商聲請者
    ；第2 款被告協商之意思非出於自由意志者；第4 款被告所
    犯之罪非第455 條之2 第1 項所定得以協商判決者；第6 款
    被告有其他較重之裁判上一罪之犯罪事實者；第7 款法院認
    應諭知免刑或免訴、不受理者情形之一，及違反同條第2 項
    「法院應於協商合意範圍內為判決；法院為協商判決所科之
    刑，以宣告緩刑或2 年以下有期徒刑、拘役或罰金為限」之
    規定者外，檢察官與被告均不得上訴。
五、如有前項得上訴之情形，得自收受宣示判決筆錄送達之日起
    10日內，向本院提出上訴書狀，上訴於第二審法院。
中    華    民    國    99    年    5     月    14    日
                  刑事第九庭書  記  官   蕭汝芳
                            審判長法官   馮俊郎
以上筆錄正本係照原本作成。
中    華    民    國    99    年    5     月    14    日
                            書  記  官   王思穎
附錄本案處罰實體法條全文：
毒品危害防制條例第10條第1項、第2 項：
施用第一級毒品者，處6 月以上5 年以下有期徒刑。
施用第二級毒品者，處3 年以下有期徒刑。

司法院資訊處製作；財團法人民間司法改革基金會備份。
